臺灣南投地方法院刑事判決
110年度審交易字第215號
公  訴  人  臺灣南投地方檢察署檢察官  
被      告  王世杰



上列被告因公共危險案件，經檢察官提起公訴（110年度偵字第4
901號），因被告於準備程序中就被訴事實為有罪之陳述，經告
以簡式審判程序之旨，並聽取當事人意見後，本院合議庭裁定進
行簡式審判程序，判決如下：
    主    文
王世杰駕駛動力交通工具而吐氣所含酒精濃度達每公升零點二五
毫克以上，累犯，處有期徒刑柒月。
    犯罪事實
一、王世杰於民國110年9月9日16時30分許，在南投縣竹山鎮其
    某友人住處內飲用啤酒後，明知飲酒後在待體內酒精成分充
    分退卻前不得駕駛動力交通工具，竟仍基於酒後駕駛動力交
    通工具之犯意，於同日18時許，無照駕駛車牌號碼0000-00
    號自用小貨車上路。嗣於同日19時50分前某時許，王世杰駕
    車行經國道三號高速公路北向243.5公里竹山交流道時，為
    警執行取締未繫安全帶路檢勤務攔檢稽查，經值勤警員見王
    世杰身上充斥濃厚酒味，顯有飲酒跡象，遂於同日19時50分
    許，當場對其施以吐氣酒精濃度測試，測得其呼氣所含酒精
    濃度為每公升0.25毫克，而查悉上情。
二、案經內政部警政署國道公路警察局第七公路警察大隊報告臺
    灣南投地方檢察署檢察官偵查起訴。
    理    由
一、本件被告王世杰所犯係死刑、無期徒刑或最輕本刑為3年以
    上有期徒刑或高等法院管轄第一審案件以外之罪，其於準備
    程序期日就被訴事實為有罪之陳述，經本院告知簡式審判程
    序之旨，並聽取公訴人及被告之意見後，經合議庭依刑事訴
    訟法第273條之1第1項規定，裁定由受命法官獨任進行簡式
    審判程序，是依刑事訴訟法第273條之2規定，本件之證據調
    查，不受同法第159條第1項、第161條之2、第161條之3、第
    163條之1及第164條至第170條規定之限制，合先敘明。
二、上開犯罪事實，業據被告於警詢、偵訊及本院審理時均坦承
    不諱（見警卷第3-6頁、偵卷第8-9頁、本院卷第28、35頁）
    ，並有員警職務報告書、內政部警政署國道公路警察局舉發
    違反道路交通管理事件通知單、酒精濃度檢測單、財團法人
    台灣商品檢測驗證中心呼氣酒精測試器檢定合格證書、中華
    電信-證號查詢汽車駕駛人、車輛詳細資料報表各1份附卷可
    參（見警卷第9-13頁），足認被告前揭任意性自白與事實相
    符，堪予採信。從而，本件事證已臻明確，被告上開犯行洵
    堪認定，應予依法論科。
三、論罪科刑：
　㈠核被告所為，係犯刑法第185條之3第1項第1款之駕駛動力交
    通工具而吐氣所含酒精濃度達每公升0.25毫克以上之罪。
  ㈡又被告前因酒後駕車之公共危險案件，經臺灣臺中地方法院
    以109年度交易字第756號判決判處有期徒刑6月，併科罰金
    新臺幣1萬元確定，有期徒刑部分於109年9月23日易科罰金
    執行完畢等情，有臺灣高等法院被告前案紀錄表在卷可稽，
    其受徒刑執行完畢後，5年以內故意再犯本件有期徒刑以上
    之罪，為累犯。而本院審酌司法院釋字第775號解釋意旨，
    認被告所犯本案為故意犯酒後駕車之公共危險罪，與前案所
    犯罪質相同，故其對前次刑罰反應力顯然薄弱，是認被告本
    案犯行，倘加重其最低法定本刑，尚無罪刑不相當之情形，
    爰依刑法第47條第1項規定加重其刑。　
　㈢爰以行為人之責任為基礎，審酌被告除前開構成累犯之罪外
    ，尚有其他酒後駕車之公共危險前案紀錄，此有上開前案紀
    錄表在卷可憑，竟仍不知記取教訓，今又再為本件犯行。而
    酒精成分對人之意識、控制能力具有不良影響，超量飲酒後
    會導致對週遭事物之辨識及反應能力較平常狀況薄弱，因而
    酒後駕車在道路上行駛，對往來之公眾具有高度危險性，被
    告竟仍僅圖一己往來交通之便，飲酒後無照駕駛自用小貨車
    上路，幸未肇事即為警攔查。復斟酌被告犯後坦承犯行、本
    件酒測濃度值及被告於本院審理時自陳高中畢業、務農、須
    扶養父母及女兒等一切情狀，暨參酌檢察官具體求刑及被告
    對於科刑之意見後，量處如主文所示之刑。
據上論斷，依刑事訴訟法第273條之1第1項、第299條第1項前段
，判決如主文。
本案經檢察官陳豐勳提起公訴，檢察官吳宣憲到庭執行職務。
中　　華　　民　　國　　111 　年　　1 　　月　　13　　日
　　　　　　　　　刑事第四庭  法　官　  蔡霈蓁
以上正本與原本無異。
如不服本判決應於收受送達後20日內向本院提出上訴書狀，並應
敘述具體理由；其未敘述上訴理由者，應於上訴期間屆滿後20日
內向本院補提理由書（均須按他造當事人之人數附繕本）「切勿
逕送上級法院」。
告訴人或被害人如對於本判決不服者，應具備理由請求檢察官上
訴，其上訴期間之計算係以檢察官收受判決正本之日期為準。
                              書記官　　郭勝華　　　　　
中　　華　　民　　國　　111 　年　　1 　　月　　13　　日

附錄論罪科刑法條：
中華民國刑法第185條之3
駕駛動力交通工具而有下列情形之一者，處2年以下有期徒刑，
得併科20萬元以下罰金：
一、吐氣所含酒精濃度達每公升零點二五毫克或血液中酒精濃度
    達百分之零點零五以上。
二、有前款以外之其他情事足認服用酒類或其他相類之物，致不
    能安全駕駛。
三、服用毒品、麻醉藥品或其他相類之物，致不能安全駕駛。
因而致人於死者，處3年以上10年以下有期徒刑；致重傷者，處1
年以上7年以下有期徒刑。
曾犯本條或陸海空軍刑法第54條之罪，經有罪判決確定或經緩起
訴處分確定，於五年內再犯第1項之罪因而致人於死者，處無期
徒刑或5年以上有期徒刑；致重傷者，處3年以上10年以下有期徒
刑。